臺灣高等法院交通事件裁定　　　　　 100年度交抗字第1069號
抗　告　人
即受處分人　簡錫福
上列抗告人因違反道路交通管理處罰條例案件，不服臺灣板橋地
方法院，中華民國100年5月20日所為裁定（99年度交聲字第3493
號），提起抗告，本院裁定如下：
    主  文
抗告駁回。
    理  由
一、按汽車駕駛人，行經有燈光號誌管制之交岔路口闖紅燈者，
    處新臺幣（下同）1800元以上5400元以下罰鍰，又汽車駕駛
    人違反本條例第53條規定者，除依原條款處罰外，並予記違
    規點數3點，道路交通管理處罰條例第53條第1項、第63條第
    1項第3款分別定有明文。
二、原處分機關即交通部公路總局臺北區監理所認，抗告人即受
    處分人簡錫福於民國（下同）99年9月8日12時40分許，駕駛
    車號0157-FG號自用小客車，行經桃園縣大溪鎮台7乙線與台
    7線之有燈光號誌管制之交岔路口時，有紅燈左轉（台7乙線
    左轉台7線往復興鄉方向）之違規行為，經員警當場攔停掣
    單舉發後，爰依上開法律規定，於99年11月9日以北監自裁
    字第裁40-DB0000000號裁罰抗告人罰鍰2,700元，並記違規
    點數3點在案，此有桃園縣政府警察局舉發違反道路交通管
    理事件通知單影本、原處分機關違反道路交通管理事件裁決
    書影本各1份附卷可按。
三、抗告人抗告意旨略以，抗告人於上開時、地駕車接近路口時
    ，看到紅燈已變成綠燈，才左轉往復興方向行駛，員警因時
    間差之關係，誤判抗告人闖紅燈，且員警於原審開庭時表示
    安全島上並無設置紅綠燈，但現場拍照後卻說有，員警之判
    斷有誤，抗告人絕無闖紅燈之違規行為云云。
四、惟查原審傳喚值勤警員何肇乾以證人身分，就本件取締交通
    違規情形當庭作證，並審酌證人所述：其在值勤位置，如何
    目擊抗告人闖越紅燈違規左轉往台7線復興方向，其就騎機
    車追過去攔下開單，其站在萊爾富前，可以清楚看到號誌燈
    ，號誌燈就在其對面各情，參以卷附之證人到庭提出之手繪
    現場圖、違規現場附近相關採證照片，認無不合常理或明顯
    矛盾之處，因而採認其證詞。核與直接言詞審理原則相符，
    並不違經驗法則。又本件交通違規係當場舉發而非以科學儀
    器採證之交通違規事件，鑑於交通違規事實往往驟然而現、
    稍縱即逝，若一律要求舉發員警不分違規情節，均必須預留
    證據，俾便事後提出供法院審酌，除有現實技術可行性之困
    難外，勢將大幅提高交通管理之行政成本，並嚴重削弱道路
    交通管理之行政效能，此應非立法者制定道路交通管理法規
    之本意。是本件案發時，警員並未預先架設錄影或照相設備
    ，而抗告人之違規，係出剎那間，故不能因警員提不出抗告
    人違規之錄影或照片為證，即否定抗告人之違規事實。況證
    人即警員係依法執行公務，其供前具結，受偽證罪處罰之威
    脅，應堪確保證言之真實性，原審憑以認定事實，並無違誤
    。至抗告人辯稱員警於原審開庭時表示安全島上並無設置紅
    綠燈，但現場拍照後卻說有，員警之判斷有誤云云，然交通
    警察舉發交通違規案件繁多，且其於原審作證已距受處分人
    之違規行為近5月之久，自難苛求其清楚記憶違規現場之安
    全島上是否另有設置號誌燈，故縱證人何肇乾於原審證述時
    稱該處（抗告人所指安全島）並無號誌燈，亦難執此認其所
    為證述均不可採。
五、綜上，本件事證明確，抗告人之違規行為堪以認定。從而，
    原審認定抗告人有本件交通違規，因而維持原處分機關之裁
    罰，並無違誤。抗告意旨仍執陳詞，否認違規，指摘原裁定
    不當，非有理由，應予駁回。
據上論斷，應依道路交通事件處理辦法第25條，刑事訴訟法第41
2條，裁定如主文。
中    華    民    國   100    年    9     月    13    日
                  刑事第二十三庭審判長法  官  童有德
                                      法  官  劉方慈
                                      法  官  陳祐治
以上正本證明與原本無異。
不得再抗告。
                                      書記官  林立柏
中    華    民    國   100    年    9     月    13    日